臺灣高雄地方法院刑事判決　　　　　　 96年度簡上字第922號
上　訴　人
即　被　告　丙○○
上列上訴人即被告因家暴傷害罪案件，不服本院96年度簡字第49
19號中華民國96年8 月24日第一審簡易判決（聲請簡易判決處刑
書案號：96年度偵字第20882 號），提起上訴，本院管轄之第二
審合議庭判決如下：
    主  文
上訴駁回。
丙○○緩刑伍年，緩刑期內付保護管束。
    事  實
一、丙○○與甲○○係夫妻，為家庭暴力防治法第3 條第1 款所
    定之家庭成員。丙○○於民國96年6 月20日21時10分，在高
    雄市前鎮區○○○路166 號高鑫機車行門口前，基於傷害之
    犯意，以左手拉扯甲○○頭髮，右手持安全帽毆打其頭、臉
    部，並以手拉扯其胸前衣服，使其跌倒在地並將之拖行，甲
    ○○因而受有鼻骨骨折、頭部擦傷1X0.5 公分、2X1 公分；
    臉部3 處瘀血1X1 、1X1 、3X1 公分；右腳踝及左膝各為2X
    2 公分等傷害。
二、案經甲○○訴由高雄市政府警察局前鎮分局移送台灣高雄地
    方法院檢察署檢察官偵查後，聲請以簡易判決處刑。
    理  由
一、上揭犯罪事實，業據上訴人即被告丙○○於警、偵訊及本院
    審理中坦承不諱，核與告訴人甲○○於警、偵訊中指訴之情
    節相符，復有高雄縣政府警察局前鎮分局受理家庭暴力案件
    調查紀錄表、高雄縣政府警察局前鎮分局受理各類案件紀錄
    表、高雄縣政府警察局前鎮分局員警工作紀錄簿各一紙在卷
    可稽，而告訴人受有上開頭部、臉部等傷害，亦有乃榮醫院
    診斷證明書一張附卷可稽。足徵，被告之自白與事實相符，
    自可採為認定事實之依據，本件事證明確，被告犯行洵堪認
    定。
二、按家庭暴力者，謂家庭成員間實施身體或精神上不法侵害之
    行為。又家庭暴力罪者，謂家庭成員間故意實施家庭暴力行
    為而成立其他法律所規定之犯罪。家庭暴力防治法第2 條第
    1 項、第2 項著有明文。本件被告與告訴人係配偶關係，屬
    於家庭暴力防治法第3 條第1 款所定家庭成員，被告復對於
    告訴人實施身體上之傷害行為，且構成刑法傷害罪，核屬家
    庭暴力罪無訛，惟家庭暴力防治法第2 條第2 項所定之家庭
    暴力罪，並無處罰之明文，自應適用刑法之規定論處。核被
    告所為，係犯刑法第277 條第1 項之傷害罪。原審因而適用
    刑法第277 條第1 項、第41條第1 項前段、刑法施行法第1
    條之1 ，量處被告拘役55日，並諭知如易科罰金，以新臺幣
    1000元折算一日，其認事用法均無違誤，量刑亦稱妥適。上
    訴意旨指摘原判決量刑過重並無理由，應予駁回。末查，被
    告前未曾受有期徒刑以上刑之宣告，有臺灣高等法院被告全
    國前案紀錄表及臺灣高雄地方法院檢察署刑案資料查註紀錄
    表各一件附卷可憑，其因一時短於思慮，致觸犯本案犯行，
    告訴人於本院審理中，亦表示因擔心被告一旦入獄服刑，其
    將無力扶養與被告所生子女，因此同意給予被告緩刑（本院
    卷第29頁），故本院認被告經此偵審程序及罪刑之宣告，當
    知所警惕，信無再犯之虞，因認原審前開對被告宣告之刑，
    以暫不執行為適當，惟因被告前曾犯有傷害罪紀錄（本院89
    年度雄簡字第1047號、台灣高雄地方法院檢察署91年度偵字
    第8876號），同時為警惕被告不得再對告訴人施以傷害犯行
    ，本院認所宣告緩刑期限不宜過短，故予以宣告緩刑5 年，
    並依家庭暴力防治法第38條第1 項規定，宣告緩刑期內付保
    護管束。
據上論斷，應依刑事訴訟法第455 條之1 第1 項、第3 項、第36
4 條、第368 條，刑法第74條第1 項第1 款，家庭暴力防治法第
38條第1 項，判決如主文。
本案經檢察官乙○○到庭執行職務。
中　　華　　民　　國　　96　　年　　11　　月　　13　　日
            刑事第十二庭審判長  法　官  洪碩垣
                                法  官  葉文博
                                法  官  張  震
以上正本證明與原本無異。
不得上訴。
中　　華　　民　　國　　96　　年　　11　　月　　13　　日
　　　　　　　　　　　　　　　　書記官  林佳慧
